【裁判字號】    89,台上,463
【裁判日期】    890225
【裁判案由】    給付貨款
【裁判全文】
最高法院民事判決                                八十九年度台上字第四六三號
    上  訴  人  甲○○即帥美.
    訴訟代理人  孫世群律師
    被 上 訴人  嘉得服飾有限公司
    法定代理人  高志坪
右當事人間請求給付貨款事件，上訴人對於中華民國八十八年一月二十日臺灣高等法
院第二審判決（八十七年度上字第一五一二號），提起上訴，本院判決如左：
    主  文
原判決廢棄，發回台灣高等法院。
    理  由
本件被上訴人主張：上訴人自民國八十六年十月三十一日起至同年十二月二日止，前
後六次向伊訂購毛衣，供其經營之帥美服裝行販售；依雙方之約定，貨款係按估價明
細表總額之七折計算，前開六次貨款之總額計新台幣（下同）一百零四萬一千六百元
，以七折計算，計七十二萬九千一百二十元。上訴人於貨款清償期屆至後，拒付貨款
，經迭次催討，均置之不理等情。爰依民法第三百六十七條之規定，求為命上訴人如
數給付，並自八十七年二月二十八日起加計法定遲延利息之判決。
上訴人則以：兩造間之契約是寄賣，而非賣斷，賣不完的衣服應可以退貨，上訴人自
無須給付貨款，又訴訟進行中，兩造已達成和解，但對造未完全履行云云。資為抗辯
。
本件原審維持第一審所為上訴人敗訴之判決，駁回上訴人之上訴，無非以：被上訴人
就主張之前揭事實，業據提出估價單影本六件、結帳明細單、律師催告函及掛號郵件
收件回執影本各一件為證。上訴人對於收貨之數量及貨款之金額均未爭執，僅以前情
為辯，並提出毛衣褲庫存故障明細表證明本件係屬寄賣。姑不論該明細表所載「德全
」，非被上訴人，且明細表下方所載「故障明細，退回」字樣，僅得依民法第三百六
十三條第一項規定就有瑕疵之物主張解除契約而已，尚不得以該文字之記載遽認本件
係寄賣。而被上訴人提出之八十六年十一、十二月份結帳明細單載明總價金額為一百
零四萬一千六百元，以七折計算即為七十二萬九千一百二十元，苟係寄賣，其計算方
法為賣多少付多少，不可能以總價結帳，在在證明本件確為賣斷，非屬寄賣。上訴人
又辯稱，本件兩造已達成和解云云，並提出和解書二紙，收據一紙為證。惟為被上訴
人所否認。且查，上訴人提出之和解協約書載明係「帥美、德全和解協約書」，上訴
人亦自認「德全公司」為被上訴人法定代理人之弟所經營，則該紙和解協約書與本件
被上訴人無涉，依該紙和解協約書所立之十五萬元收據亦同。另上訴人與被上訴人之
法定代理人高志坪所書之和解書，雖騎縫處蓋有被上訴人公司之印章，姑不論被上訴
人否認和解書之真正，依該和解書所載「……因業務上往來產生帳目之糾紛，告訴人
高志坪誤為是觸法之行為，而於八十七年向鈞院以八十七年度訴字第一四八八六號案
提出給付貨款訴訟。二爾後雙方當事人及證人一一逐條理清帳目，才得知是誤解，今
當事人高志坪與甲○○先生已理清所有帳目。是故前所稱訴訟已不成立，特此當事人
與證人共同立下和解書，並據以此呈鈞院准予撤回八十七年度訴字第一四八六號案之
告訴。……」所載案號不論係一四八八六號或一四八六號，均與本件第一審案號一八
四六號有異，則該和解書亦難認與本件有關。上訴人不能證明兩造就本件給付貨款事
件已達成和解。被上訴人依買賣之法律關係，訴請被告給付七十二萬九千一百二十元
本息於法尚無不合，應予准許等詞。為其判斷之基礎。
惟查，原審卷附之「和解協約書」其首頁固載明「帥美、德全和解協約書」，然其內
頁之「立書人」則係被上訴人之法定代理人「高志坪」與上訴人「甲○○」，並有證
人「陳福興」，且有被上訴人之公司章蓋於騎縫處。茍其係帥美、德全和解協約書，
何以其立書人係高志坪而非原審所認定之「德全公司」法定代理人即高志坪之弟？騎
縫處又何以蓋被上訴人之印章，而非「德全公司」印章？另一「和解書」則無首頁，
僅於首行載明「和解書」，但當事人、證人及日期均與和解協約書相同，其所載「…
…此呈鈞院准予撤回八十七年度訴字第一四八六號案之告訴。……」雖與第一審案號
八十七年度訴字第一八四六號有異，然原審並非不能查明該兩案號之當事人，以究明
其實情。且上訴人於原審言詞辯論時陳稱，如被上訴人認為不對，可傳證人作證（見
原審卷第五一頁）。原審並未明確調查審認，遽以前揭理由為上訴人不利之判決，自
欠允洽。上訴論旨，指摘原判決不當，求予廢棄，非無理由。
據上論結，本件上訴為有理由，依民事訴訟法第四百七十七條第一項、第四百七十八
條第一項，判決如主文。
中      華      民      國    八十九    年      二      月    二十五    日
                              最高法院民事第三庭
                                  審判長法官  范  秉  閣
                                        法官  朱  建  男
                                        法官  曾  煌  圳
                                        法官  許  澍  林
                                        法官  鄭  玉  山
      右正本證明與原本無異
                                              書  記  官
中      華      民      國    八十九    年      三      月     十四     日


司法院資訊處製作；財團法人民間司法改革基金會備份。
